臺灣高雄地方法院刑事判決　　　　　 100年度審易字第1356號
公　訴　人　臺灣高雄地方法院檢察署檢察官
被　　　告　張棋喨
上列被告因竊盜案件，經檢察官提起公訴（100年度偵字第5948
號），被告就被訴事實為有罪之陳述，經本院告知簡式審判程序
之旨，並聽取被告與公訴人之意見後，本院裁定進行簡式審判程
序，判決如下：
    主  文
張棋喨犯攜帶兇器、毀損門扇竊盜罪，處有期徒刑陸月，如易科
罰金，以新臺幣壹仟元折算壹日。
    事 實 及 理 由
一、本件被告張棋喨所犯為死刑、無期徒刑、最輕本刑為3年以
    上有期徒刑以外之罪，其於審判程序中就被訴事實為有罪之
    陳述，經本院告知簡式審判程序之旨，並聽取當事人意見後
    ，認宜進行簡式審判程序，爰依刑事訴訟法第273條之1第1
    項規定，裁定進行簡式審判程序，合先敘明。又簡式審判程
    序之證據調查，依刑事訴訟法第273條之2規定，不受同法第
    159條第1項審判外陳述排除之限制，再被告對於卷內之各項
    證據亦不爭執證據能力（本院卷第13頁），故卷內所列之各
    項證據，自得作為證據，先予敘明。
二、本件犯罪事實及證據，除證據部分補充「被告於本院審理時
    之自白」外，餘均引用附件檢察官起訴書所載。
三、論罪科刑：
  (一)被告為上開行為後，刑法第321條業於100年1月26日修正公
    佈，並於同年月28日施行。又依刑法第2條第1項規定：「行
    為後法律有變更者，適用行為時之法律。但行為後之法律有
    利於行為人者，適用最有利於行為人之法律。」。查修正後
    刑法第321條規定：「犯竊盜罪而有下列情形之一者，處月6
    以上、5年以下有期徒刑，得併科新臺幣10萬元以下罰金：
    一、侵入住宅或有人居住之建築物、船艦或隱匿其內而犯之
    者。二、毀越門扇、牆垣或其他安全設備而犯之者。三、攜
    帶兇器而犯之者。四、結夥三人以上而犯之者。五、乘火災
    、水災或其他災害之際而犯之者。六、在車站、埠頭、航空
    站或其他供水、陸、空公眾運輸之舟、車、航空機內而犯之
    者。前項之未遂犯罰之。」，經比較新舊法之規定，新法增
    加「得併科罰金」之規定外，並刪除原第1款「於夜間」之
    要件，且就第6款增加「航空站、其他供水、陸、空公眾運
    輸之舟、車、航空機內」之要件，核均屬加重刑罰或擴大加
    重竊盜構成要件之涵攝範圍，是修正後刑法第321條第1項之
    規定並未有利於行為人，而應適用修正前刑法第321條第1項
    之規定，合先敘明。
  (二)按刑法第321條第1項第3款之攜帶兇器竊盜罪，係以行為人
    攜帶兇器竊盜為其加重條件，此所謂兇器，其種類並無限制
    ，凡客觀上足對人之生命、身體、安全構成威脅，具有危險
    性之兇器均屬之，且祇須行竊時攜帶此種具有危險性之兇器
    為已足，並不以攜帶之初有行兇之意圖為必要，最高法院79
    年臺上字第5253號著有判例可資參照。本件被告犯案工具螺
    絲起子1支係屬金屬製品，質地堅硬，客觀上足以對人之生
    命、身體、安全構成威脅，自屬兇器無訛。次按刑法第321
    條第1項第2款規定將「門扇」、「牆垣」、「其他安全設備
    」並列，則所謂「門扇」專指門戶而言，應屬狹義，僅指分
    隔住宅或建築物內外之間之出入口大門而言；而所謂「其他
    安全設備」，指門扇牆垣以外，依通常觀念足認防盜之一切
    設備而言，如電網、門鎖以及窗戶等是，至於已經入大門室
    內之住宅或建築物內部諸門，不論是房間門、廚房門、通往
    陽台之落地鋁製玻璃門，則應認係「其他安全設備」，最高
    法院25年上字第4168號判例意旨，司法院（73）廳刑一字第
    603號及臺灣高等法院暨所屬法院72年度法律座談會刑事類
    第28號研討結果可資參照。是本件被告持螺絲起子破壞構成
    倉庫大門之一部之門鎖，使該門扇喪失防閑作用，即該當毀
    損門扇之情形，檢察官起訴意旨認此部分係屬毀損安全設備
    之加重要件，容有誤會，併此敘明。又刑法第321條第1項所
    列各款為竊盜之加重條件，如犯竊盜罪兼具數款加重情形時
    ，因竊盜行為祇有一個，仍祇成立一罪，不能認為法律競合
    或犯罪競合，但判決主文應將各種加重情形順序揭明，理由
    並應引用各款，俾相適應，最高法院69年台上字第3945 號
    判例意旨參照，是就被告本件竊盜之犯罪事實，係以一竊盜
    行為，兼具上開2款加重條件，仍應僅成立一罪。
  (三)核被告所為，係犯刑法第321 條第1 項第2 款、第3 款之攜
    帶兇器、毀損門扇之加重竊盜罪。審酌被告不思以己力賺取
    所需，率爾竊取他人財物，侵害他人之財產權，所為實屬不
    該，惟念其並無前科，素行尚佳，有臺灣高等法院被告前案
    紀錄表1 份在卷可參，且犯後已坦承犯行，態度尚可，及其
    犯罪動機、目的、手段及被害人已取回部分失竊物等一切情
    狀，爰量處如主文所示之刑，並諭知易科罰金之折算標準，
    以資懲儆。末被告持以破壞大門之螺絲起子1 支，雖係供本
    件犯罪所用之物，惟被告於犯後即棄置倉庫內，並未扣案，
    爰不予宣告沒收，附此敘明。
四、據上論斷，應依刑事訴訟法第273 條之1 第1 項、第299 條
    第1項 前段、第310 條之2 、第454 條第2 項，修正前刑法
    第321 條第1 項第2 款、第3 款，刑法第2 條第1 項前段，
    第41條第1 項前段，判決如主文。
五、如不服本判決，應於判決送達後10日內向本院提出上訴狀。
本件案經檢察官王清海到庭執行職務。
中    華    民    國    100    年    6    月    24    日
                  刑事第十庭    法  官  張  震
以上正本證明與原本無異。
如不服本判決應於收受送達後10日內向本院提出上訴書狀，並應
敘述具體理由；如未敘述上訴理由者，應於上訴期間屆滿後20日
內向本院補提理由書（均須按他造當事人之人數附繕本）「切勿
逕送上級法院」。
中    華    民    國    100    年    6    月    24    日
                                書記官  邱家銘
附錄本判決論罪科刑之法條：
100年1月26日修正前刑法第321條
犯竊盜罪而有左列情形之一者，處6月以上、5年以下有期徒刑：
一、於夜間侵入住宅或有人居住之建築物、船艦或隱匿其內而犯
    之者。
二、毀越門扇、牆垣或其他安全設備而犯之者。
三、攜帶兇器而犯之者。
四、結夥三人以上而犯之者。
五、乘火災、水災或其他災害之際而犯之者。
六、在車站或埠頭而犯之者。
前項之未遂犯罰之。
附件：
臺灣高雄地方法院檢察署檢察官起訴書
                                     100年度偵字第5948號
    被      告  張棋喨  男  29歲（民國○○年○月○○日生）
                        住高雄市○○區○○路24號
                        國民身分證統一編號：Ｚ000000000號
上列被告因竊盜案件，已經偵查終結，認應提起公訴，茲將犯罪
事實及證據並所犯法條分敘如下：
        犯罪事實
一、張棋喨為高雄市仁武區○○○路22號瑞利企業股份有限公司
    （下稱瑞利公司）之外包商銘源企業社員工，依規定僅能在
    瑞利公司廠區外工作，竟意圖為自己不法之所有，於民國10
    0年1月15日7時50分許，未經許可擅自前往上址瑞利公司檢
    驗區3樓倉庫前，持客觀上足供作兇器使用之螺絲起子1支，
    破壞倉庫大門門鎖後，進入倉庫內竊取銅電纜線7條，得手
    後騎乘900-EWC號重型機車載運離去，旋於同日12時30分許
    ，將其中2條銅電纜線持往王輝榮（涉犯故買贓物罪嫌，另
    為不起訴處分）負責經營位於高雄市仁武區○○○路46號地
    號之允伸資源回收場，以新台幣5000元之代價，售予不知情
    之該回收場員工鄭陳鳳珠。嗣瑞利公司員工蘇貴芳清點庫存
    時發覺有異，報警處理，經警於100年1月27日至上址允伸資
    源回收場，扣得銅電纜線2條（已發還），始循線查獲。
二、案經瑞利公司訴由高雄市政府警察局仁武分局移送偵辦。
        證據並所犯法條
一、證據清單及待證事實：
┌──┬───────────┬────────────┐
│編號│證據名稱              │待證事實                │
├──┼───────────┼────────────┤
│ 1  │被告張棋喨於警詢時及偵│坦承全部犯罪事實。      │
│    │查中之自白。          │                        │
├──┼───────────┼────────────┤
│ 2  │告訴代理人蘇貴芳於警詢│全部犯罪事實。          │
│    │時之指述。            │                        │
├──┼───────────┼────────────┤
│ 3  │證人鄭陳鳳珠於警詢時及│被告於100年1月15日12時30│
│    │偵查中之證述。        │分許，將2條銅電纜線持往 │
│    │                      │高雄市仁武區○○○路46號│
│    │                      │地號之允伸資源回收場，以│
│    │                      │新台幣5000元之代價，售予│
│    │                      │不知情之員工鄭陳鳳珠，藉│
│    │                      │此佐證全部犯罪事實。    │
├──┼───────────┼────────────┤
│ 4  │證人即同案被告王輝榮於│同上。                  │
│    │警詢時及偵查中之證述。│                        │
├──┼───────────┼────────────┤
│ 5  │證人即瑞利公司員工陳進│陳進安於100年1月15日7時 │
│    │安於警詢時之證述。    │50分許，欲以鑰匙開啟瑞利│
│    │                      │公司3樓倉庫大門時，發現 │
│    │                      │門鎖已遭破壞，且被告當時│
│    │                      │正在倉庫內翻找東西，藉此│
│    │                      │佐證全部犯罪事實。      │
├──┼───────────┼────────────┤
│ 6  │贓物認領保管單1紙、監 │佐證全部犯罪事實。      │
│    │視錄影翻拍及現場照片共│                        │
│    │7張。                 │                        │
└──┴───────────┴────────────┘
二、按刑法第321條第1項第2款規定將「門扇」、「牆垣」、「
    其他安全設備」並列，則所謂「門扇」專指門戶而言，應指
    分隔住宅或建築物內外之間之出入口大門。而所謂「其他安
    全設備」，指門扇牆垣以外，依社會通常觀念足認防盜之一
    切設備而言，又毀壞構成門之一部之鎖，則應認係毀壞門扇
    ，至於已經進入大門室內之住宅或建築物內部諸門，不論是
    房間門、廚房門，亦應認係安全設備（最高法院25年上字第
    4168號判例要旨、司法院73年7月7日廳刑一字第603號研究
    意見參照）。是核被告張棋喨所為，係犯刑法第321條第1項
    第3款、第2款之攜帶兇器、毀損安全設備竊盜罪嫌。
三、依刑事訴訟法第251條第1項提起公訴。
    此  致
臺灣高雄地方法院
中    華    民    國   100    年    3     月    10    日
                              檢  察  官  楊  慶  瑞
上正本證明與原本無異
中    華    民    國   100    年    3     月    24    日
                              書  記  官
附錄本案所犯法條全文
中華民國刑法第321條
（加重竊盜罪）
犯竊盜罪而有左列情形之一者，處 6 月以上、 5 年以下有期徒
刑：
一、於夜間侵入住宅或有人居住之建築物、船艦或隱匿其內而犯
    之者。
二、毀越門扇、牆垣或其他安全設備而犯之者。
三、攜帶兇器而犯之者。
四、結夥三人以上而犯之者。
五、乘火災、水災或其他災害之際而犯之者。
六、在車站或埠頭而犯之者。
前項之未遂犯罰之。